【裁判字號】    89,上易,2353
【裁判日期】    890728
【裁判案由】    傷害
【裁判全文】
臺灣高等法院刑事判決                  八十九年度上易字第二三五三號
    上  訴  人
    即  被  告  甲○○
右上訴人，因傷害案件，不服臺灣基隆地方法院八十九年度易字第六八號，中華民國
八十九年五月二十二日第一審判決（起訴案號：臺灣基隆地方法院檢察署八十九年度
偵字第五六一四、三四九七號）提起上訴，本院判決如左：
    主    文
上訴駁回。
    事    實
一、甲○○前任職於乙○○所經營設於基隆市○○街七十八號之福驥石材企業有限公
    司，民國八十八年三月間起乙○○與甲○○因加班費發放問題及乙○○控告甲○
    ○借用支票及汽車之事發生爭執，甲○○遂於八十八年五月十八日上午九時三十
    分許，邀友人廖炎煌陪同前往上開公司二樓辦公室，欲與乙○○之子魏雅庵，詎
    料乙○○因不滿甲○○之言談，與之發生口角，並持花瓶朝甲○○丟擲 (未擊中
     )，雙方進而發生拉扯，甲○○準備離去前，竟基於傷害之故意，在該二樓辦公
    室外樓梯口，毆打乙○○手臂，致乙○○受有二側前臂挫傷等傷害。
二、案經乙○○訴由基隆市警察局第四分局報請台灣基隆地方法院檢察署檢察官偵查
    起訴。
    理    由
一、訊據上訴人即被告否認前開傷害事實，陳稱當天是在辦離職及還車，並無打傷告
    訴人，起初是告訴人拿花瓶對其丟擲，伊僅作防禦，且有伊朋友廖炎煌擋住，告
    訴人兒子魏雅庵叫伊快走，伊就下樓去了，並無與告訴人發生身體接觸，可能是
    告訴人自己撞到門的把手而受傷云云。
二、惟查被告於前開時地，委有以手或以不詳物品傷害告訴人乙○○手臂之事實，業
    據告訴人乙○○於警訊及偵審中指訴歷歷，並經證人魏雅庵於原審審理時證述被
    告自辦公室跑出去時，告訴追過去，在追時被告有打告訴人，告訴人的手有去擋
    ，不確定被告是用手打或拿什麼東西打，有看到告訴人因而受傷（見原審卷五十
    七頁），供證目睹情形甚詳，查魏雅庵當時在場，既目睹被告跑出去，告訴人又
    追上去，則傷害情形為所見自屬常理，所述應屬可信，不因其為告訴人之子而有
    影響。而告訴人確實於案發當時受有兩側前手臂挫傷之傷害，此有長庚紀念醫院
    診斷證明書一紙附卷可稽。且證人王綺蘋於原審調查時證述目擊告訴人受傷之情
    形「... 乙○○站在門要下樓梯面對窗戶那邊，我聽到很吵的聲音，看到董事長
    回身，兩手臂受傷流血，看到甲○○要下樓四十五度側面等語」（原審八十九年
    四月十二日訊問筆錄），顯與告訴人所指訴被傷害之情節互核相符，證人王綺蘋
    所證係因告訴人回身而見其受傷流血，然並未述說目睹被告正毆打告訴人之情形
    ，應堪採信。證人廖炎煌雖證稱案發當時未見被告離去時有傷害告訴人云云，惟
    查其於偵查中已提及甲○○上前阻止乙○○後二人有發生拉扯，且亦不諱言於案
    發當時曾見告訴人之手受傷破皮流血，且是在出口門把附近等情，已與告訴人指
    訴之部分情節不謀而合，再者其對於告訴人所受傷勢如何造成則先於偵查中稱告
    訴人之手碰到門柱後即破皮流血，後則又改稱不確定等語，證人對於告訴人如何
    受傷一節所供述之內容前後互異，是否可信已顯有可疑？且依卷附之該公司二樓
    樓梯出口處大門照片二張研判，除有外力加諸，否則殊難想像告訴人之手碰到門
    把會同時致二側前臂破皮流血，被告及證人廖炎煌對此所述，與常情有違，均難
    信為真實。況被告狀陳當日因恐遭意外才邀同友人廖炎煌同往，亦可見其有備而
    來，未必良善，其自陳係憲兵除役，受有戰技訓練，堪認其有迅速致人受傷之能
    力，如前開證人魏雅庵所述，告訴人追上去時曾有用手去擋，亦可證被告應有攻
    擊行為，其傷害人之事實明確，應予依法論科。
三、核被告所為係犯刑法第二百七十七條第一項之傷害罪。原審審酌被告與告訴人間
    原有僱主關係存有糾紛及其犯罪之動機、被害人傷勢、及其犯後  飾詞諉責之態
    度等一切情狀，適用刑法第二百七十七條第一項、第四十一條，罰金罰鍰提高標
    準條例第一條前段、第二條，科處有期徒刑貳月，並諭知易科罰金以三百元折算
    一日，核其認事用法均無不合，量刑亦屬平允，原判決應予維持。被告上訴意旨
    仍執陳詞，指摘證人魏雅庵及王綺蘋之證言為不可憑信及指摘原判決對各證人證
    言取捨不當，惟其所述並非可取均如前述，其上訴非有理由，應予駁回。
據上論斷，應依刑事訴訟法第三百六十八條判決如主文。
本案經檢察官彭坤業到庭執行職務。
中      華      民      國    八十九    年      七      月    二十八    日
                              臺灣高等法院刑事第十八庭
                                  審判長法  官  吳      敦
                                        法  官  吳  明  峰
            法  官  林  陳  松
右正本證明與原本無異。
不得上訴。
                                        書記官  李  麗  花
中      華      民      國    八十九    年      八      月       一     日
附錄：本案論罪科刑法條全文
刑法第二百七十七條第一項
傷害人之身體或健康者，處三年以下有期徒刑，拘役或一千元以下罰金。


司法院資訊處製作；財團法人民間司法改革基金會備份。
